! Pronoun
! =======


!Pointing to all the subgrops, presented in this order below.
LEXICON Pronoun

 Reciprocal ;
 Personal ;
 Demonstrative ;
 Interrogative ;
 Indefinite ;
 Reflexive ;

! The Reciprocal pronoun

LEXICON Reciprocal
sinsitnie+Pron+Recipr+Sg+Acc:sinsitniem FINAL1 ;
sinsitnie+Pron+Recipr+Sg+Gen:sinsitnien FINAL1 ;
sinsitnie+Pron+Recipr+Sg+Ill:sinsætnan FINAL1 ;
sinsitnie+Pron+Recipr+Sg+Ela:sinsitneste FINAL1 ;
sinsitnie+Pron+Recipr+Sg+Com:sinsitnine FINAL1 ;
!LEXICON RECIPROCALpr - sáhtan nie cállit? jes!
sinsitnie+Pron+Recipr+Pl+Acc:sinsitnide FINAL1 ;


! Personal pronouns
! -----------------
 
! Personal pronouns, splitting in 1st, 2nd, 3rd
! - - - - - - - - - - - - - - - - - - - - - - - 

LEXICON Personal
manne+Pron+Pers+Sg1:m firstperspronsg ;
manne+Pron+Pers+Du1:m firstpersprondu ;
manne+Pron+Pers+Pl1:m perspronpl ;
datne+Pron+Pers+Sg2:d nonfirstperspronsg ;
datne+Pron+Pers+Du2:d nonfirstpersprondu ;
datne+Pron+Pers+Pl2:d perspronpl ;
satne+Pron+Pers+Sg3:s nonfirstperspronsg ;
satne+Pron+Pers+Du3:s nonfirstpersprondu ;
satne+Pron+Pers+Pl3:s perspronpl ;


! Lexica for sg
! - - - - - - - 

LEXICON firstperspronsg ! First pers has special consonantism
 shortproncase ;
 :anne longproncase ;
 +Ill:unnjien FINAL1 ;
 +Ill:unnjan FINAL1 ;

LEXICON nonfirstperspronsg ! 2nd and 3rd are identical
 shortproncase ;
 :atne longproncase ;
 +Ill:utnjien FINAL1 ;
 +Ill:utnjan FINAL1 ;


! Lexica for du
! - - - - - - - 

LEXICON firstpersprondu
 +Nom:in FINAL1 ;
 +Nom:ånnoeh FINAL1 ;
 +Nom:onnoej FINAL1 ;
 +Gen:onnen FINAL1 ;
 +Ill:onnese FINAL1 ;
 :onne longproncase ;

LEXICON nonfirstpersprondu
 +Nom:in FINAL1 ;
 +Nom:åtnoeh FINAL1 ;
 +Nom:otnoej FINAL1 ;
 +Gen:otnen FINAL1 ;
 +Ill:otnese FINAL1 ;
 +Ela:otneste FINAL1 ;
 :onne longproncase ;



! Lexica for pl
! - - - - - - - 

LEXICON perspronpl
 +Nom:ih FINAL1 ;
 +Nom:ijjieh FINAL1 ;
 +Gen:ijjen FINAL1 ;
 +Ill:ijjese FINAL1 ;
 +Ill:ijjide FINAL1 ; 
 :ijje longproncase ;


! Common case lexica
! - - - - - - - - - 

LEXICON shortproncase
 +Gen:ov FINAL1 ;
 +Nom:ån FINAL1 ;
 +Nom:an FINAL1 ;

LEXICON longproncase
 +Nom: FINAL1 ;
 +Acc:m FINAL1 ;
 +Ine:sne FINAL1 ;
 +Ela:ste FINAL1 ;
 +Com:X2ine FINAL1 ;



! Demonstrative pronouns
! ----------------------

! The initial demonstrative lexica
! - - - - - - - - - - - - - - - - 

LEXICON Demonstrative
!daate-Sg
daate+Pron+Dem+Sg+Nom:daate FINAL1 ; ! ideosyncratic nominative
daate+Pron+Dem+Sg+Acc:daam FINAL1 ; ! ideosyncratic nominative
daate+Pron+Dem+Sg+Gen:daan FINAL1 ; ! ideosyncratic nominative
daate+Pron+Dem+Sg+Ill:daase FINAL1 ; ! ideosyncratic nominative
daate+Pron+Dem+Sg+Ine:daesnie FINAL1 ; ! ideosyncratic nominative
daate+Pron+Dem+Sg+Ela:daeste FINAL1 ; ! ideosyncratic nominative
daate+Pron+Dem+Sg+Com:daejnie FINAL1 ; ! ideosyncratic nominative
!daaate-Pl
daate+Pron+Dem+Pl+Nom:daah FINAL1 ; ! ideosyncratic comitative
daate+Pron+Dem+Pl+Acc:daejtie FINAL1 ; ! ideosyncratic comitative
daate+Pron+Dem+Pl+Gen:daaj FINAL1 ; ! ideosyncratic comitative
daate+Pron+Dem+Pl+Gen:daej FINAL1 ; ! ideosyncratic comitative
daate+Pron+Dem+Pl+Ill:daejtie FINAL1 ; ! ideosyncratic comitative
daate+Pron+Dem+Pl+Ine:daejnie FINAL1 ; ! ideosyncratic comitative
daate+Pron+Dem+Pl+Ela:daejstie FINAL1 ; ! ideosyncratic comitative
daate+Pron+Dem+Pl+Com:daajgujmie FINAL1 ; ! ideosyncratic comitative
daate+Pron+Dem+Pl+Com:daejgujmie FINAL1 ; ! ideosyncratic comitative

! dïhte-Sg
dïhte+Pron+Dem+Sg+Nom:dïhte FINAL1 ; ! The same pattern is repeated for each
dïhte+Pron+Dem+Sg+Acc:dam FINAL1 ; ! 
dïhte+Pron+Dem+Sg+Gen:dan FINAL1 ; ! 
dïhte+Pron+Dem+Sg+Ill:dïsse FINAL1 ; ! demonstrative pronoun
dïhte+Pron+Dem+Sg+Ine:desnie FINAL1 ; ! demonstrative pronoun
dïhte+Pron+Dem+Sg+Ela:destie FINAL1 ; ! demonstrative pronoun
dïhte+Pron+Dem+Sg+Com:dejnie FINAL1 ; ! demonstrative pronoun
!dïhte- Pl
dïhte+Pron+Dem+Pl+Nom:dah FINAL1 ; ! The same pattern is repeated for each
dïhte+Pron+Dem+Pl+Acc:dejtie FINAL1 ; ! 
dïhte+Pron+Dem+Pl+Gen:daj FINAL1 ; !
dïhte+Pron+Dem+Pl+Gen:dej FINAL1 ; !
dïhte+Pron+Dem+Pl+Ill:dejtie FINAL1 ; ! demonstrative pronoun
dïhte+Pron+Dem+Pl+Ine:dejnie FINAL1 ; ! demonstrative pronoun
dïhte+Pron+Dem+Pl+Ela:dejstie FINAL1 ; ! demonstrative pronoun
dïhte+Pron+Dem+Pl+Com:dejgujmie FINAL1 ; ! demonstrative pronoun
dïhte+Pron+Dem+Pl+Com:dajgujmie FINAL1 ; ! demonstrative pronoun

!doete-Sg
doete+Pron+Dem+Sg+Nom:doete FINAL1 ;
dohte+Pron+Dem+Sg+Acc:doem FINAL1 ;
dohte+Pron+Dem+Sg+Gen:doen FINAL1 ;
doete+Pron+Dem+Sg+Ill:doese FINAL1 ;
dohte+Pron+Dem+Sg+Ine:duesnie FINAL1 ;
dohte+Pron+Dem+Sg+Ela:duestie FINAL1 ;
dohte+Pron+Dem+Sg+Com:duejnie FINAL1 ;
!doete-Pl
doete+Pron+Dem+Pl+Nom:doeh FINAL1 ;
dohte+Pron+Dem+Pl+Acc:duejtie FINAL1 ;
dohte+Pron+Dem+Pl+Gen:doej FINAL1 ;
dohte+Pron+Dem+Pl+Gen:duej FINAL1 ;
doete+Pron+Dem+Pl+Ill:duejtie FINAL1 ;
dohte+Pron+Dem+Pl+Ine:duejnie FINAL1 ;
dohte+Pron+Dem+Pl+Ela:duejstie FINAL1 ;
dohte+Pron+Dem+Pl+Com:duejgujmie FINAL1 ;
dohte+Pron+Dem+Pl+Com:doejgujmie FINAL1 ;

!dohte-Sg
dohte+Pron+Dem+Sg+Nom:dohte FINAL1 ;
dohte+Pron+Dem+Sg+Acc:dom FINAL1 ;
dohte+Pron+Dem+Sg+Gen:don FINAL1 ;
dohte+Pron+Dem+Sg+Ill:dosse FINAL1 ;
dohte+Pron+Dem+Sg+Ine:dusnie FINAL1 ;
dohte+Pron+Dem+Sg+Ela:dustie FINAL1 ;
dohte+Pron+Dem+Sg+Com:dujnie FINAL1 ;
!dohte-Pl
dohte+Pron+Dem+Pl+Nom:doh FINAL1 ;
dohte+Pron+Dem+Pl+Acc:dujtie FINAL1 ;
dohte+Pron+Dem+Pl+Gen:doj FINAL1 ;
dohte+Pron+Dem+Pl+Gen:dyj FINAL1 ;
dohte+Pron+Dem+Pl+Ill:dujtie FINAL1 ;
dohte+Pron+Dem+Pl+Ine:dujnie FINAL1 ;
dohte+Pron+Dem+Pl+Ela:dujstie FINAL1 ;
dohte+Pron+Dem+Pl+Com:dojgujmie FINAL1 ;
dohte+Pron+Dem+Pl+Com:dyjgujmie FINAL1 ;





! Interrogative and relative pronouns
! - - - - - - - - - - - - - - - - - - 

LEXICON Interrogative
gie+Pron+Interr+Sg+Nom:gie FINAL1 ;
gie+Pron+Interr+Sg+Acc:gïem FINAL1 ;
gie+Pron+Interr+Sg+Acc:geam FINAL1 ;
gie+Pron+Interr+Sg+Gen:gïen FINAL1 ;
gie+Pron+Interr+Sg+Gen:gean FINAL1 ;
gie+Pron+Interr+Sg+Ill:gïese FINAL1 ;
gie+Pron+Interr+Sg+Ill:gease FINAL1 ;
gie+Pron+Interr+Pl+Nom:gïeh FINAL1 ;
gie+Pron+Interr+Pl+Nom:geah FINAL1 ;
gie+Pron+Interr+Pl+Gen:geaj FINAL1 ;
gie+Pron+Interr+Pl+Com:geajgujmie FINAL1 ;
gie+Pron+Interr:gie INTERR ;

!Guhte-Sg
guhte+Pron+Interr+Sg+Nom:guhte FINAL1 ;
guhte+Pron+Interr+Sg+Acc:guhtem FINAL1 ;
guhte+Pron+Interr+Sg+Gen:guhten FINAL1 ;
guhte+Pron+Interr+Sg+Ill:guhtese FINAL1 ;
guhte+Pron+Interr+Sg+Ine:guhtesne FINAL1 ;
guhte+Pron+Interr+Sg+Ine+Attr:guhtene FINAL1 ;
guhte+Pron+Interr+Sg+Ela:guhteste FINAL1 ;
guhte+Pron+Interr+Sg+Ela+Attr:guhtede FINAL1 ;
guhte+Pron+Interr+Sg+Com:guhtine FINAL1 ; !? !SUB
!Guhte-Pl
guhte+Pron+Interr+Pl+Nom:guhth FINAL1 ;
guhte+Pron+Interr+Pl+Acc:guhtide FINAL1 ;
guhte+Pron+Interr+Pl+Gen:guhti FINAL1 ;
guhte+Pron+Interr+Pl+Ill:guhtide FINAL1 ;
guhte+Pron+Interr+Pl+Ine:guhtine FINAL1 ;
guhte+Pron+Interr+Pl+Ela:guhtijste FINAL1 ;
guhte+Pron+Interr+Pl+Com:guhtigujmie FINAL1 ; !? !SUB


mij+Pron+Interr+Sg+Nom:mij FINAL1 ;
mij+Pron+Interr+Sg+Acc:maam FINAL1 ;
mij+Pron+Interr+Sg+Gen:man FINAL1 ;
mij+Pron+Interr+Sg+Ill:mïsse FINAL1 ;
mij+Pron+Interr+Sg+Ill:masse FINAL1 ;
mij+Pron+Interr+Sg+Ine:mannasinie FINAL1 ;
mij+Pron+Interr+Pl+Nom:mah FINAL1 ;
mij+Pron+Interr+Pl+Gen:maj FINAL1 ;
mij+Pron+Interr+Pl+Gen:mej FINAL1 ;
mij+Pron+Interr+Pl+Com:majgujmie FINAL1 ;
mij+Pron+Interr+Pl+Com:mejgujmie FINAL1 ;
mij+Pron+Interr:me INTERR ;

magkere+Pron+Interr+Sg+Nom+Attr:magkere FINAL1 ;
magkere+Pron+Interr+Sg+Nom+Pred:magkeres FINAL1 ;
magkere+Pron+Interr+Sg+Com:magkarinie FINAL1 ;
magkere+Pron+Interr+Pl+Nom:magkerh FINAL1 ;

gåabpa+Pron+Interr+Sg+Nom:gåabpa        FINAL1 "hvilken (av to)" ;
gåabpa+Pron+Interr+Sg+Acc:gåabpam       FINAL1 "hvilken (av to)" ;
gåabpa+Pron+Interr+Sg+Gen:gåabpan       FINAL1 "hvilken (av to)" ;
gåabpa+Pron+Interr+Sg+Ill:gåabpese      FINAL1 "hvilken (av to)" ;
gåabpa+Pron+Interr+Sg+Ine:gåabpesne     FINAL1 "hvilken (av to)" ;
gåabpa+Pron+Interr+Sg+Ine+Attr:gåabpene FINAL1 "hvilken (av to)" ;
gåabpa+Pron+Interr+Sg+Ela:gåabpeste     FINAL1 "hvilken (av to)" ;
gåabpa+Pron+Interr+Sg+Ela+Attr:gåabpede FINAL1 "hvilken (av to)" ;
gåabpa+Pron+Interr+Sg+Com:gåabpine      FINAL1 "hvilken (av to)" ;

gåabpetje+Pron+Interr+Sg+Nom:gåabpetje     FINAL1 "hvilken (av to)" ;
gåabpetje+Pron+Interr+Sg+Acc:gåabpetjem    FINAL1 "hvilken (av to)" ;
gåabpetje+Pron+Interr+Sg+Gen:gåabpetjen    FINAL1 "hvilken (av to)" ;
gåabpetje+Pron+Interr+Sg+Ill:gåabpatjasse  FINAL1 "hvilken (av to)" ;
gåabpetje+Pron+Interr+Sg+Ine:gåabpatjisnie FINAL1 "hvilken (av to)" ;
gåabpetje+Pron+Interr+Sg+Ela:gåabpatjistie FINAL1 "hvilken (av to)" ;
gåabpetje+Pron+Interr+Sg+Com:gåabpatjinie  FINAL1 "hvilken (av to)" ;!?


! This second half of the lexicon Interrogative
! shall be identical to the first, save the tag
! +Interr, which shall be +Rel in this second part.

gie+Pron+Rel+Sg+Nom:gie FINAL1 ;
gie+Pron+Rel+Sg+Acc:gïem FINAL1 ;
gie+Pron+Rel+Sg+Acc:geam FINAL1 ;
gie+Pron+Rel+Sg+Gen:gïen FINAL1 ;
gie+Pron+Rel+Sg+Gen:gean FINAL1 ;
gie+Pron+Rel+Sg+Ill:gïese FINAL1 ;
gie+Pron+Rel+Sg+Ill:gease FINAL1 ;
gie+Pron+Rel+Pl+Nom:gïeh FINAL1 ;
gie+Pron+Rel+Pl+Nom:geah FINAL1 ;
gie+Pron+Rel+Pl+Gen:geaj FINAL1 ;
gie+Pron+Rel+Pl+Com:geajgujmie FINAL1 ;
gie+Pron+Rel:gie INTERR ;

!Guhte-Sg
guhte+Pron+Rel+Sg+Nom:guhte FINAL1 ;
guhte+Pron+Rel+Sg+Acc:guhtem FINAL1 ;
guhte+Pron+Rel+Sg+Gen:guhten FINAL1 ;
guhte+Pron+Rel+Sg+Ill:guhtese FINAL1 ;
guhte+Pron+Rel+Sg+Ine:guhtesne FINAL1 ;
guhte+Pron+Rel+Sg+Ine+Attr:guhtene FINAL1 ;
guhte+Pron+Rel+Sg+Ela:guhteste FINAL1 ;
guhte+Pron+Rel+Sg+Ela+Attr:guhtede FINAL1 ;
guhte+Pron+Rel+Sg+Com:guhtine FINAL1 ; !? !SUB
!Guhte-Pl
guhte+Pron+Rel+Pl+Nom:guhth FINAL1 ;
guhte+Pron+Rel+Pl+Acc:guhtide FINAL1 ;
guhte+Pron+Rel+Pl+Gen:guhti FINAL1 ;
guhte+Pron+Rel+Pl+Ill:guhtide FINAL1 ;
guhte+Pron+Rel+Pl+Ine:guhtine FINAL1 ;
guhte+Pron+Rel+Pl+Ela:guhtijste FINAL1 ;
guhte+Pron+Rel+Pl+Com:guhtigujmie FINAL1 ; !? !SUB


mij+Pron+Rel+Sg+Nom:mij FINAL1 ;
mij+Pron+Rel+Sg+Acc:maam FINAL1 ;
mij+Pron+Rel+Sg+Gen:man FINAL1 ;
mij+Pron+Rel+Sg+Ill:mïsse FINAL1 ;
mij+Pron+Rel+Sg+Ill:masse FINAL1 ;
mij+Pron+Rel+Sg+Ine:mannasinie FINAL1 ;
mij+Pron+Rel+Pl+Nom:mah FINAL1 ;
mij+Pron+Rel+Pl+Gen:maj FINAL1 ;
mij+Pron+Rel+Pl+Gen:mej FINAL1 ;
mij+Pron+Rel+Pl+Com:majgujmie FINAL1 ;
mij+Pron+Rel+Pl+Com:mejgujmie FINAL1 ;
mij+Pron+Rel:me INTERR ;

magkere+Pron+Rel+Sg+Nom+Attr:magkere FINAL1 ;
magkere+Pron+Rel+Sg+Nom+Pred:magkeres FINAL1 ;
magkere+Pron+Rel+Sg+Com:magkarinie FINAL1 ;
magkere+Pron+Rel+Pl+Nom:magkerh FINAL1 ;

gåabpa+Pron+Rel+Sg+Nom:gåabpa        FINAL1 "hvilken (av to)" ;
gåabpa+Pron+Rel+Sg+Acc:gåabpam       FINAL1 "hvilken (av to)" ;
gåabpa+Pron+Rel+Sg+Gen:gåabpan       FINAL1 "hvilken (av to)" ;
gåabpa+Pron+Rel+Sg+Ill:gåabpese      FINAL1 "hvilken (av to)" ;
gåabpa+Pron+Rel+Sg+Ine:gåabpesne     FINAL1 "hvilken (av to)" ;
gåabpa+Pron+Rel+Sg+Ine+Attr:gåabpene FINAL1 "hvilken (av to)" ;
gåabpa+Pron+Rel+Sg+Ela:gåabpeste     FINAL1 "hvilken (av to)" ;
gåabpa+Pron+Rel+Sg+Ela+Attr:gåabpede FINAL1 "hvilken (av to)" ;
gåabpa+Pron+Rel+Sg+Com:gåabpine      FINAL1 "hvilken (av to)" ;

gåabpetje+Pron+Rel+Sg+Nom:gåabpetje     FINAL1 "hvilken (av to)" ;
gåabpetje+Pron+Rel+Sg+Acc:gåabpetjem    FINAL1 "hvilken (av to)" ;
gåabpetje+Pron+Rel+Sg+Gen:gåabpetjen    FINAL1 "hvilken (av to)" ;
gåabpetje+Pron+Rel+Sg+Ill:gåabpatjasse  FINAL1 "hvilken (av to)" ;
gåabpetje+Pron+Rel+Sg+Ine:gåabpatjisnie FINAL1 "hvilken (av to)" ;
gåabpetje+Pron+Rel+Sg+Ela:gåabpatjistie FINAL1 "hvilken (av to)" ;
gåabpetje+Pron+Rel+Sg+Com:gåabpatjinie  FINAL1 "hvilken (av to)" ;!?

LEXICON INTERR
+Sg+Ine:snie FINAL1 ;
+Sg+Ine:nnie FINAL1 ;
+Sg+Ela:stie FINAL1 ;
+Sg+Com:jnie FINAL1 ;
+Pl+Acc:jtie FINAL1 ;
+Pl+Gen:j FINAL1 ;
+Pl+Ill:jtie FINAL1 ;
+Pl+Ine:jnie FINAL1 ;
+Pl+Ela:jstie FINAL1 ;
+Pl+Com:jgujmie FINAL1 ;


! Indefinite pronouns
! -------------------

LEXICON Indefinite

abpe ind_noninfl "hele" ; !probably does not have inflection, so it was removed

dovne indeven "helt, alt" ;
dovnesh:dovnes indcoll "alle" ;

eatjah:eatja indeven "annen, de andre" ;
eatjah:eatj indeven "annen, de andre" ; 

fïereguhte:fïereguht indeven "hver og en" ;

fïerhte:fïerht indeven "hver, hverthver" ;

gaajhke:gaajhk indeven "alle" ;
gaajhke+Pron+Indef+Sg+Ela+Attr:gaajhkede FINAL1 "alle" ;
gaajhke+Pron+Indef+Sg+Ine+Attr:gaajhkene FINAL1 "alle" ;

gaajhkesh:gaajhkes indcoll "alle sammen" ;

gallesh:gallas indcoll "mange sammen" ;
gellie ind_noninfl "mange" ; !also inessive for gellene e.g. gellene lehkesne - på många ställen. Example in Åarjelsaemien 6 (2000:6).
gellieh ind_noninfl ; 

gåabpatjahkh+Pron+Indef+Sg+Ela+Attr:gåabpatjahke%>de FINAL1 "både" ;
gåabpatjahkh:gåabpatjahk indeven "både" ;
gåabpegh+Pron+Indef+Pl+Nom:gåabpegh FINAL1 "både" ; ! XXX Comment this set in or out.
!gåabpegh+Pron+Indef+Pl+Acc:gåabpagidie
!gåabpegh+Pron+Indef+Pl+Gen:gåabpegi
!gåabpegh+Pron+Indef+Pl+Ill:gåabpagidie
!gåabpegh+Pron+Indef+Pl+Ine:gåabpaginie
!gåabpegh+Pron+Indef+Pl+Ela:gåabpagijstie
!gåabpegh+Pron+Indef+Pl+Com:gåabpaginie

!gåabpatjahkh begge gåabpatjahken aejkien begge ganger; gåabpatjahkem gåetiem begge telt (objekt); gåabpatjahken bealan til begge sider
!gåabpatjahkide= til begge to(om personer) 

jeatjah:jeatja indeven "annen, de andre"  ;
jeatjh:jeatj indeven "annen, de andre"  ;
jeene:jeen indeven "mange, mye" ;
jeenje:jeenj indeven "mange, mye" ; !It's uncertain if this word can be inflected in all these cases
jeenjemes indeven "de fleste" ;
jeenjesh:jeenjes indcoll "mange sammen" ;
jienebe:jienieb indodd "flere" ;
jïenesh:jienes indcoll "mange sammen" ; !SUB
jïjnjesh:jijnjes indcoll "mange sammen" ; !SUB
jïjnjh:jijnj indeven "mange, mye" ;!SUB
jïenesh:jïenes indcoll "mange sammen" ;
jïjnje:jïjnj indeven "mange, mye" ;
jïjnjesh:jïjnjes indcoll "mange sammen" ;
jïjnjh:jïjnj indeven "mange, mye" ;

muvhte:muvht indeven "noen" ; 
muvhtie indeven "noen" ;

måadtesh indeven "mangen" ;
måedtie:måedt indeven2 "mange"  ;

naakene:naaken indodd "noen, noe" ; !this most be pointed towards another lexicon due to it being three-syllabic
naan ind_noninfl "noen, noe" ;

seamma ind_noninfl "samme" ; !XXX

såamesh:såamas indcoll "noen, noe" ;
såamesh:såames indcoll "noen, noe" ; !SUB
såemies ind_noninfl "noen, noe" ;

åbpe ind_noninfl "hele" ; !probably does not have inflection, so it was removed

LEXICON indeven
+Pron+Indef+Sg: indsg ;
+Pron+Indef+Pl: indpl ;
+Pron+Indef: indess ;

!kongruensContlex
LEXICON indeven2
+Pron+Indef+Sg: indsg2 ;
+Pron+Indef+Pl: indpl ;

LEXICON indodd ! This lexicon cannot be removed before lexica pointing here
 ! get another contlex!
+Pron+Indef+Sg: indsg_odd ;
+Pron+Indef+Pl: indpl_odd ;
+Pron+Indef: indess_odd ;

LEXICON ind_noninfl
+Pron+Indef: FINAL1 ;

LEXICON indsg
+Nom:e FINAL1 ;
+Acc:e%>m FINAL1 ;
+Gen:e%>n FINAL1 ;
+Ill:e%>se FINAL1 ;
+Ine:e%>sne FINAL1 ;
+Ine:e%>ne FINAL1 ;
+Ela:e%>ste FINAL1 ;
+Com:i%>ne FINAL1 ;

!KongruensContLex
LEXICON indsg2
+Nom:ie FINAL1 ;
+Acc:ie%>m FINAL1 ;
+Gen:ie%>n FINAL1 ;
+Ill:ie%>n FINAL1 ;
+Ine:i%>ne FINAL1 ;
+Ela:i%>de FINAL1 ;
+Com:%>ne FINAL1 ;


LEXICON indess
+Ess:e%>jne FINAL1 ;

LEXICON indpl
+Nom:%>h FINAL1 ;
+Acc:%>ide FINAL1 ;
+Gen:%>i FINAL1 ;
+Ill:%>ide FINAL1 ;
+Ine:%>ine FINAL1 ;
+Ela:%>ijste FINAL1 ;
+Com:%>igujmie FINAL1 ;

LEXICON indsg_odd
 +Nom:e%^DISIMP FINAL1 ;
 +Acc:e%>%^DISIMPm FINAL1 ;
 +Gen:e%>%^DISIMPn FINAL1 ;
 +Ill:%>asse FINAL1 ; !Rule to delete Jesuse%>asse > Jesusasse
 +Ine:%>isnie FINAL1 ;
 +Ela:%>istie FINAL1 ;
 +Com:%>inie FINAL1 ;




LEXICON indpl_odd
 +Nom:%>%^DISIMPh FINAL1 ;
 +Acc:%>idie FINAL1 ;
 +Gen:%>%^DISIMPi FINAL1 ;
 +Ill:%>idie FINAL1 ;
 +Ine:%>inie FINAL1 ;
 +Ela:%>ijstie FINAL1 ;
 +Com:%>%^DISIMPigujmie FINAL1 ;

LEXICON indess_odd
 +Ess:%>inie FINAL1 ;

LEXICON indcoll
+Pron+Coll+Pl: indpl_odd ;



! Reflexive pronouns
! ------------------

LEXICON Reflexive

jïjtje+Pron+Refl+Nom+Sg:jïjtje FINAL1 ;
jïjtje+Pron+Refl+Nom+Sg:jeetje FINAL1 ;
jïjtje+Pron+Refl+Nom+Sg:ijtje FINAL1 ;
dihte+Pron+Pers+Sg+Acc+PxSg3:altemse FINAL1 ;
dihte+Pron+Pers+Sg+Gen+PxSg3:altese FINAL1 ;
dihte+Pron+Pers+Sg+Gen+PxSg3:elties FINAL1 ;
jïjtje+Pron+Refl+Sg+Ill+PxSg3:altasasse FINAL1 ;!dïhte
jïjtje+Pron+Refl+Sg+Ill+PxPl3:altasissie FINAL1 ;!dïhte
jïjtje+Pron+Refl:jïjtj OBLREFL ;
jïjtje+Pron+Refl:jïjt  OBLREFL-NONPAL ;
jïjtje+Pron+Refl+Nom+Pl:jïjtjh FINAL1 ;

LEXICON OBLREFL
+Acc+PxSg1:eme  FINAL1 ;
+Acc+PxSg1:emem FINAL1 ;
+Acc+PxSg2:emdh FINAL1 ;
+Acc+PxSg3:emse FINAL1 ;

+Gen+PxSg1:ene FINAL1 ;
+Gen+PxSg1:en  FINAL1 ; !SUB
+Gen+PxSg2:edh FINAL1 ;
+Gen+PxSg3:ese FINAL1 ; !SUB
+Gen+PxPl1:emh FINAL1 ;
+Gen+PxPl2:edh FINAL1 ;
+Gen+PxPl3:esh FINAL1 ; !SUB

+Ela+PxSg1:estanne  FINAL1 ;
+Ela+PxSg2:estadth  FINAL1 ;
+Ela+PxSg3:estissie FINAL1 ;

+Com+PxSg1:enæjnene FINAL1 ;
+Com+PxSg2:enæjnedh FINAL1 ;

+Ill+PxPl1:sanne  FINAL1 ;
+Ill+PxPl2:sadth  FINAL1 ;
+Ill+PxPl3:sissie FINAL1 ;

+Ela+PxPl1:estanne  FINAL1 ;
+Ela+PxPl2:estadth  FINAL1 ;
+Ela+PxPl3:estissie FINAL1 ;

+Com+PxPl1:enæjnene FINAL1 ;
+Com+PxPl2:enæjnedh FINAL1 ;

LEXICON OBLREFL-NONPAL
+Ill+PxSg1:sanne  FINAL1 ;
+Ill+PxSg2:sadth  FINAL1 ;
+Ill+PxSg3:sissie FINAL1 ;
+Ill+PxSg3:sasse  FINAL1 ;
+Gen+PxSg3:se     FINAL1 ;
+Gen+PxPl3:sh     FINAL1 ; 
+Ela+PxSg3:sistie FINAL1 ; !SUB
+Ill+PxPl3:sasse  FINAL1 ; !SUB
+Ela+PxPl3:sistie FINAL1 ; !SUB
+Com+PxPl3:sinie  FINAL1 ; !SUB
